臺灣新竹地方法院宣示判決筆錄　　　　　 94年度訴字第145號
公　訴　人　臺灣新竹地方法院檢察署檢察官
被　　　告　己○○　男　50歲.
　　　　　　　　　　　號
　　　　　　戊○○　男　24歲.
　　　　　　甲○○　男　20歲.
　　　　　　乙○○　男　19歲.
　　　　　　丁○○　男　33歲.
　　　　　　庚○○　男　26歲.
　　　　　　癸○○　男　28歲.
上列被告等因妨害自由等案件，檢察官提起公訴（93年度偵字第
1248號）後，聲請改依協商程序而為判決，本院於中華民國94年
3月30日下午4時，在本院刑事第八法庭宣示判決，出席職員如下
：
法官起立朗讀判決主文、犯罪事實要旨、處罰條文、附記事項，
及告以上訴限制、期間並提出上訴狀之法院，且諭知記載其內容
：
一、主  文：
己○○服用酒類，不能安全駕駛動力交通工具而駕駛，處罰金貳
萬伍仟元，如易服勞役，以佰元折算壹日；又共同以非法方法
剝奪人之行動自由，處有期徒刑陸月，如易科罰金，以佰元折
算壹日，扣案之鐵管支、鋁棒壹支、武士刀型木棒壹支，均沒
收；又於公務員依法執行職務時，當場侮辱，處有期徒刑月，
如易科罰金，以佰元算壹日；又對於公務員依法執行職務時，
施強暴，處有期徒刑月，如易科罰金，以佰元折算壹日。應
執行有期徒刑拾壹月，罰金貳萬伍仟元，有期徒刑如易科罰金、
罰金如易服勞役，均以佰元算壹日；扣案之鐵管支、鋁棒壹
支、武士刀型木棒壹支，均沒收。
戊○○共同以非法方法剝奪人之行動自由，處有期徒刑陸月，如
易科罰金，以佰元折算壹日，扣案之鐵管支、鋁棒壹支、武
士刀型木棒壹支，均沒收。
甲○○共同以非法方法剝奪人之行動自由，處有期徒刑伍月，如
易科罰金，以佰元折算壹日，扣案之鐵管支、鋁棒壹支、武
士刀型木棒壹支，均沒收。
乙○○共同以非法方法剝奪人之行動自由，處有期徒刑伍月，如
易科罰金，以佰元折算壹日，扣案之鐵管支、鋁棒壹支、武
士刀型木棒壹支，均沒收。
丁○○共同以非法方法剝奪人之行動自由，處有期徒刑伍月，如
易科罰金，以佰元折算壹日，扣案之鐵管支、鋁棒壹支、武
士刀型木棒壹支，均沒收。
庚○○共同以非法方法剝奪人之行動自由，處有期徒刑伍月，如
易科罰金，以佰元折算壹日，扣案之鐵管支、鋁棒壹支、武
士刀型木棒壹支，均沒收。
癸○○共同以非法方法剝奪人之行動自由，處有期徒刑伍月，如
易科罰金，以佰元折算壹日，扣案之鐵管支、鋁棒壹支、武
士刀型木棒壹支，均沒收。
二、犯罪事實要旨：
（一）己○○於民國93年02月14日18時至19時許之間，在新竹縣
      新豐鄉市○○村173巷6弄8號住處內飲用酒類，已因
　　　之欠缺通常注意力，而無安全駕駛車輛之能力，猶駕駛車
　　　號5L─1117號自用小客車，欲至新竹縣新豐鄉紅毛港地區
  　　，至同日21時許，行經新竹縣新豐鄉坡頭村4 鄰449號前
　　　即埔和國民小學 (下稱埔和國小)後方產業道路處，終因
      酒後意識不清，而與壬○○所駕駛之車牌號碼2H─2151號
      自小貨車，因會車發生糾紛，嗣因己○○涉及下列妨害公
      務等罪行，經警囑新竹縣竹北市東元綜合醫院抽取其血液
      檢驗內含酒精成分達每100毫升290毫克, 換算呼氣所含酒
      精成分為每公升1.45毫克，始悉上情。
（二）己○○之妻岳娟因見其夫與壬○○在上開產業道路處發生
      衝突，遂致電己○○之姪戊○○到場處理，戊○○隨即邀
      約友人甲○○、乙○○、丁○○、庚○○、癸○○等人，
      分乘車號6P─3362號休旅車、9J─3566號自用小客車，趕
      赴前開埔和國小後方產業道路之衝突現場，同日22時許，
      丁○○及其他不詳之人到場後，即與己○○基於傷害犯意
      之聯絡，分別以拳腳毆擊壬○○，嗣壬○○之弟辛○○到
      場後，旋即駕駛車號3B─3190號自用小客車，將壬○○及
      其妻丙○○載離現場，迨同日22時40分許，當車行至新竹
      縣新豐鄉○○○路與後湖路口處，適為戊○○等人駕駛上
      開車輛追及，詎戊○○、甲○○、乙○○、丁○○、庚○○、癸○○等人與己○○，竟基於妨害自由及傷害等犯意
      聯絡及行為分擔，推由戊○○、甲○○、乙○○、丁○○
      、庚○○、癸○○六人先以前後二部車輛包抄方式，攔阻
      辛○○所駕駛之車輛，俟辛○○、壬○○下車後，由戊○○、甲○○、乙○○、丁○○及癸○○分持鐵管及鋁棒,
      庚○○持武士刀型木棒 (鐵管、鋁棒及武士刀型木棒, 均
      為戊○○所有)，聯手毆擊壬○○、辛○○，並砸毀辛○○所駕駛之車號3B─3190號自用小客車後側玻璃，再將壬○○、辛○○押至車號6P─3362號休旅車後方置放行李處
      ，先載往前揭會車引發衝突現場，復載往己○○位於新竹
      縣新豐鄉市○○村173巷6弄8號住處, 欲令壬○○、
      辛○○二人向己○○道歉, 其等至新竹縣新豐鄉市○○村173巷6弄內時，再與己○○基於傷害犯意之聯絡，再
      度分持前開鐵管、武士刀型木棒及鋁棒等物，聯手毆擊壬○○、辛○○，使壬○○因而受有頭皮撕裂傷7公分、左
      腕撕裂傷2公分及胸、腹、左手、左膝多處挫傷等傷害，
      辛○○則受有頭皮撕裂傷、雙側前臂挫瘀傷、左胸挫傷及
      多處擦傷等傷害; 於同日23時許，正當戊○○等人聯手毆
      擊壬○○時，當場為警察覺予以逮捕，始悉上情。（辛○○受有傷害及車輛毀損部分，未據告訴）。
（三）己○○於同日23時10分許，在前開新竹縣新豐鄉市○○村173巷6弄內，因見新竹縣警察局竹北分局員警逮捕戊○○等人，因之心生不滿，竟基於妨害公務及侮辱公務員
　　　之犯意，當場對依法執行偵查妨害自由及傷害等刑事案件
　　　職務之員警簡明仁辱稱「幹你娘雞巴、警察算什麼、你們
　　　警察那麼囂張、打你們剛好」等語（公然侮辱部分未據告
　　　訴），並出手抓住該分局員警韋煜信衣領，作勢出拳予以
　　　毆擊，而以此方法施強暴於依法執行職務之公務員，當場
　　  為員警韋煜信將其制伏在地。
（四）案經壬○○及其妻丙○○訴由新竹縣警察局竹北分局報請
      臺灣新竹地方法院檢察署檢察官偵查起訴。
三、處罰條文：
    己○○部分：刑法第185之3、第302條第1項、第135條第1項
    、第140條第1項。
    戊○○、甲○○、乙○○、丁○○、庚○○、癸○○部分:
    刑法第302條第1項。
四、協商判決除有刑事訴訟法第454條之4第1項第1款於本訊問程
    序終結前，被告撤銷協商合意或檢察官撤回協商聲請者；第
    2款被告協商之意思非出於自由意志者；第4款被告所犯之罪
    非第455條之2第1項所定得以協商判決者；第6款被告有其他
    較重之裁判上一罪之犯罪事實者；第7款法院認應諭知免刑
    或免訴、不受理者情形之一，及違反同條第2項「法院應於
    協商合意範圍內為判決；法院為協商判決所科之刑，以宣告
    緩刑或二年以下有期徒刑、拘役或罰金為限」之規定者外，
    檢察官與被告均不得上訴。
五、如有前項得上訴之情形，得自收受宣示判決筆錄送達之日起
    10日內，向本院提出上訴書狀，上訴於第二審法院。
中　　華　　民　　國　　94　　年　　3 　　月　　30　　日
                  刑事第三庭
                              書  記  官  賴寶合
                              審判長法官  楊麗文
以上正本證明與原本無異。
如不服本判決，應於判決送達後10日內向本院提出上訴狀（應附
繕本），上訴於臺灣高等法院。
中　　華　　民　　國　　94　　年　　3 　　月　　30　　日
                              書  記  官  賴寶合
附錄法條：
刑法第135條第1項
對於公務員依法執行職務時，施強暴脅迫者，處三年以下有期徒
刑、拘役或三百元以下罰金。
刑法第140條第1項
於公務員依法執行職務時，當場侮辱，或對於其依法執行之職務
公然侮辱者，處六月以下有期徒刑、拘役或一百元以下罰金。
刑法第185條之3
服用毒品、麻醉藥品、酒類或其他相類之物，不能安全駕駛動力
交通工具而駕駛者，處一年以下有期徒刑、拘役或三萬元以下罰
金。
刑法第277條第1項
傷害人之身體或健康者，處三年以下有期徒刑、拘役或一千元以
下罰金。
刑法第302條第1項
私行拘禁或以其他非法方法，剝奪人之行動自由者，處五年以下
有期徒刑、拘役或三百元以下罰金。
